【裁判字號】    98,訴,2519
【裁判日期】    980820
【裁判案由】    違反槍砲彈藥刀械管制條例
【裁判全文】
臺灣臺中地方法院刑事判決              98年度訴字第2519號
公  訴  人  臺灣臺中地方法院檢察署檢察官
被      告  甲○○
                    國民
                    臺中縣沙鹿.
上列被告因違反槍砲彈藥刀械管制條例案件，經檢察官提起公訴
（九十七年度偵續字第四七一號），被告於準備程序中就被訴事
實為有罪之陳述，受命法官於聽取當事人之意見後，經本院合議
庭裁定由受命法官獨任進行簡式審判程序，判決如下：
    主    文
甲○○未經許可，持有槍砲主要組成零件，累犯，處有期徒刑捌
月，併科罰金新臺幣參萬元，罰金如易服勞役，以新臺幣壹仟元
折算壹日。
    犯罪事實
一、甲○○前因偽造文書案件，經本院以八十六年度訴字第一一
    二○號判處有期徒刑五月；因竊盜、違反麻醉藥品管理條例
    案件經臺灣高等法院臺中分院以八十七年度上訴字第一三九
    號判處有期徒刑一年二月、九月；因違反槍砲彈藥刀械管制
    條例，經本院以八十六年度訴字第一八七六號判處有期徒刑
    二年，刑後強制工作三年；再因違反槍砲彈藥刀械管制條例
    案件，經臺灣臺東地方法院以八十八年度訴字第一一一號判
    處有期徒刑一年四月；上開各罪嗣經定應執行有期徒刑五年
    二月，刑後強制工作三年。於民國九十年二月九日縮刑假釋
    ，付保護管束，於九十二年六月二日保護管束期滿，視為執
    行完畢。詎其猶不知悔改，明知未經許可，不得持有槍砲彈
    藥之主要組成零件，竟於九十三、九十四年間某日，在臺中
    市「第一廣場」，向真實姓名不詳之成年人購買槍砲之主要
    組成零件黑色火藥一包及非屬槍砲之主要組成零件槍管一支
    、底火八個、鋼珠一包、填充彈殼十一顆等物（此部分業經
    另為不起訴處分確定），而未經許可非法持有黑色火藥一包
    。嗣為警於九十六年十月二十九日上午十一時許，在甲○○
    位於臺中縣沙鹿鎮○○里○○路七六巷二九號之住處搜索，
    當場在其住處客廳桌上，查扣黑色火藥一包，進而查獲上情
    。
二、案經臺中縣警察局清水分局報請臺灣臺中地方法院檢察署檢
    察官偵查起訴。
    理    由
一、上開犯罪事實，業據被告甲○○於本院審理時坦承不諱，並
    有證人紀華煌於警詢之證述，復有搜索扣押筆錄、扣押物品
    目錄表、刑案現場測繪圖、刑案現場位置圖、查獲現場照片
    、扣案物品火藥一包銷燬現場照片在卷可參；至於扣案之黑
    色火藥一包，經送內政部警政署刑事警察局鑑定之結果，認
    送鑑定火藥一包，經檢視為黑色片狀及黃色細顆粒，檢出硝
    酸鋇、硝化纖維、硝化甘油、史蔕芬酸鉛等成分，認含雙基
    發射火藥及煙火類火藥。上開成分內容經內政部函釋認屬內
    政部八十六年十一月二十四日台（八六）內警字第八六七○
    六八三號公告之槍砲主要組成零件等情，有警政署刑事警察
    局九十六年十二月二十六日刑鑑字第○九六○一八五三九六
    號鑑定書，及內政部九十八年四月十七日內授警字第○九八
    ○八七○六三一號函文各一份附卷可稽。本件事證明確，被
    告犯行洵堪認定，應依法論科。
二、核被告所為，係涉犯槍砲彈藥刀械管制條例第十三條第四項
    之未經許可持有槍砲之主要組成零件罪。查槍砲彈藥刀械管
    制條例雖於九十四年一月二十六日修正公布，並於同年月二
    十八日生效；刑法則於九十四年二月二日修正公布，於九十
    五年七月一日生效施行。惟按持有槍砲之主要組成零件為長
    時間之繼續，乃行為之繼續而非狀態之繼續，故如未受允准
    ，持有槍彈之主要組成零件而無正當理由之行為持續長時間
    ，於終止持有前，均在其犯罪行為實施中。其間法律縱有變
    更，其行為既繼續實施至新法施行以後，即與犯罪後法律有
    變更之情形不同，不生新舊法比較適用之問題（最高法院七
    十五年度臺上字第三三七○號判決意旨參照）。則本案被告
    雖自九十三、九十四年間某日起即持有上開火藥，惟被告持
    有上開火藥之行為既持續至前述經警查獲扣案之九十六年十
    月二十九日止，自應適用前開修正後槍砲彈藥刀械管制條例
    及修正後刑法之規定，並無比較新舊法之問題，附此說明。
    又被告前因偽造文書案件，經本院以八十六年度訴字第一一
    二○號判處有期徒刑五月；因竊盜、違反麻醉藥品管理條例
    案件經臺灣高等法院臺中分院以八十七年度上訴字第一三九
    號判處有期徒刑一年二月、九月；因違反槍砲彈藥刀械管制
    條例，經本院以八十六年度訴字第一八七六號判處有期徒刑
    二年，刑後強制工作三年；再因違反槍砲彈藥刀械管制條例
    案件，經臺灣臺東地方法院以八十八年度訴字第一一一號判
    處有期徒刑一年四月；上開各罪嗣經定應執行有期徒刑五年
    二月，刑後強制工作三年。於九十年二月九日縮刑假釋，付
    保護管束，於九十二年六月二日保護管束期滿，視為執行完
    畢，此有臺灣高等法院被告前案紀錄表一份在卷足憑，其於
    五年以內故意再犯本件有期徒刑以上之罪，為累犯，應依刑
    法第四十七條第一項之規定，加重其刑。
三、爰審酌被告前有竊盜、偽造文書、違反麻醉藥品管理條例及
    多次違反槍砲彈藥刀械管制條例之素行，而其明知並未經主
    管機關許可，竟仍非法持有本案之火藥，動機可議，又其持
    有期間內雖未曾因此造成公眾或他人之現實惡害，然對社會
    治安存有潛在之危險，寄藏期間長達二年有餘，行為殊不可
    取，惟其後已知所悔悟坦承犯行之犯後態度，暨其犯罪手段
    、智識程度及生活狀況等一切情狀，量處如主文所示之刑，
    併就所處罰金刑部分諭知易服勞役之折算標準，以示懲儆。
    扣案屬槍砲主要組成零件之前揭火藥一包，除鑑驗滅失外，
    所餘業經銷燬，有銷燬現場照片八張在卷可參（見九十六年
    度偵字第二五四九二號卷第五○至五三頁），爰不另為沒收
    之諭知。另按未經許可持有本件火藥，其持有之繼續，為行
    為之繼續，亦即一經持有本件火藥，罪已成立，但其完結須
    繼續至持有行為終了時為止。本件被告持有扣案火藥之時間
    固係始於九十三年、九十四年間某日，惟被告遭搜索查獲之
    時間為九十六年十月二十九日，已在九十六年四月二十四日
    後，故應無中華民國九十六年罪犯減刑條例之適用，併予敘
    明。
四、據上論斷，應依刑事訴訟法第二百七十三條之一第一項、第
    二百九十九條第一項前段，槍砲彈藥刀械管制條例第十三條
    第四項，刑法第十一條前段、第四十七條第一項、第四十二
    條第三項前段，判決如主文。
本案經檢察官乙○○到庭執行職務。
中    華    民    國    98    年    8  月      20     日
                  刑事第十一庭    法  官  周玉蘭
以上正本證明與原本無異
如不服本判決應於收受判決後10日內向本院提出上訴書狀，並應
敘述具體理由。其未敘述上訴理由者，應於上訴期間屆滿後20日
內向本院補提理由書（均須按他造當事人之人數附繕本）「切勿
逕送上級法院」。
                                  書記官  黃泰能
中    華    民    國    98    年    8    月    20     日
附錄本案論罪科刑法條全文：
槍砲彈藥刀械管制條例第13條
未經許可，製造、販賣或運輸槍砲、彈藥之主要組成零件者，處
三年以上十年以下有期徒刑，併科新台幣七百萬元以下罰金。
未經許可，轉讓、出租或出借前項零件者，處一年以上七年以下
有期徒刑，併科新台幣五百萬元以下罰金。
意圖供自己或他人犯罪之用，而犯前二項之罪者，處五年以上有
期徒刑，併科新台幣一千萬元以下罰金。
未經許可，持有、寄藏或意圖販賣而陳列第一項所列零件者，處
六月以上五年以下有期徒刑，併科新台幣三百萬元以下罰金。
第一項至第三項之未遂犯罰之。


司法院資訊處製作；財團法人民間司法改革基金會備份。
